【裁判字號】    98,易,43
【裁判日期】    980311
【裁判案由】    傷害
【裁判全文】
臺灣士林地方法院刑事判決                98年度易字第43號
公  訴  人  臺灣士林地方法院檢察署檢察官
被      告  乙○○
上列被告因傷害案件，經檢察官提起公訴（九十七年度偵字第一
四九六七號），本院判決如下：
    主  文
乙○○犯刑法第二百七十七條第一項之罪，處拘役肆拾日，如易
科罰金，以新臺幣壹仟元折算壹日。
    事  實
一、緣乙○○之子陳正傑與甲○○前為男女朋友，陳正傑曾交付
    其與乙○○位於臺北市○○區○○街一二三巷一一弄六號三
    樓住處鑰匙予甲○○，二人於民國（下同）九十七年九月十
    一日分手後，因共同豢養之臘腸狗及相關寵物用品如何處置
    雙方協議不成，甲○○於同年月十三日下午一時許，以電話
    告知陳正傑欲返回其前開住處取回臘腸犬及寵物用品。
二、詎甲○○以鑰匙開啟門鎖進入乙○○前開住處，拿取組合式
    狗屋之際，乙○○竟基於傷害之犯意，於同年月下午一時許
    ，在其住處客廳，以徒手拉扯甲○○之手腕之方式，將甲○
    ○自客廳行經陽臺強行拉出大門口，致甲○○之手肘、膝蓋
    等處撞擊地板及大門鐵門，因而受有右手腕紅瘀（三乘以二
    公分）、左手肘紅瘀（四乘以零點一公分）及瘀傷（二乘以
    一公分）、右手部紅瘀（一乘以一公分、零點二乘以零點二
    公分）、右膝瘀傷（三乘以二點五公分）、左膝瘀傷（四乘
    以二公分及四乘以三公分）等傷害。
三、案經甲○○訴由臺北市政府警察局北投分局報告臺灣士林地
    方法院檢察署檢察官偵查起訴。
    理  由
一、按被告以外之人於審判外之陳述，雖不符前四條之規定，而
    經當事人於審判程序同意作為證據，法院審酌該言詞陳述或
    書面陳述作成時之情況，認為適當者，亦得為證據。當事人
    、代理人或辯護人於法院調查證據時，知有第一百五十九條
    第一項不得為證據之情形，而未於言詞辯論終結前聲明異議
    者，視為有前項之同意，刑事訴訟法第一百五十九條之五定
    有明文。查證人即告訴人甲○○於警詢所為之證述，係屬被
    告以外之人於審判外之陳述，然前開證人於警詢所為之證述
    ，業經檢察官、被告於本院九十八年一月六日準備程序時當
    庭表示不爭執證據能力，並於本院同年二月二十五日審理期
    日進行調查證據時不爭執其證據能力，而本院考量前開證人
    於警詢證述時有全程錄音，所述亦屬其親身經驗之事，認前
    開證人於警詢證述之內容有證據能力而得為證據。
二、得心證之理由
  (一)訊據被告固坦承於前開時地有以手握住證人甲○○之手腕，
    並將之自陽臺拉出至其住家大門以及證人受有前開傷害等情
    ，惟否認有何傷害之犯意，辯稱：因證人當時情緒激動，為
    防止證人打破大門的落地窗，方以手握住證人手腕，又因當
    日係颱風天，陽臺濕滑，證人滑倒方受有前開傷勢云云。
  (二)惟查證人於本院審理時具結證稱：案發前有以電話告知被告
    之子陳正傑欲至前開住處拿取寵物用品，我以鑰匙開門穿過
    陽臺進入客廳時，適被告從廚房走出來，我問說陳正傑在嗎
    ，被告說陳正傑不在，我即動手拿放置在客廳左手邊之組合
    式狗屋，過程中被告並無阻止我拿取狗屋而在旁不發一語，
    當我將狗屋拿起準備往外走時，被告突然大力以手拉住我的
    手臂把我往外拉，拉到大門的時候，當時因我不願意出去所
    以用手抓住大門，大聲呼喊，過程中手、腳有撞擊到地板或
    門，被告一直到將我拉出大門的樓梯間，大門拉起才放手，
    當時外面雨勢偏大，陽臺濕漉但未積水，我也沒有滑倒等語
    明確，除與證人於警偵訊證述相符外，證人於案發當日即前
    往臺北市立聯合醫院就診，經醫師檢查結果發現證人受有右
    手腕紅瘀（三乘以二公分）、左手肘紅瘀（四乘以零點一公
    分）及瘀傷（二乘以一公分）、右手部紅瘀（一乘以一公分
    、零點二乘以零點二公分）、右膝瘀傷（三乘以二點五公分
    ）、左膝瘀傷（四乘以二公分及四乘以三公分）等傷害，此
    有該院九十七年九月十三日出具之驗傷診斷書一紙及受傷照
    片九張在卷可佐（偵查卷第九、十五至十八頁），核其受傷
    位置與前開所述之受傷過程大致相符，復參以被告自承確有
    以手拉住證人之手腕處將之拉出大門口等情，足證證人前開
    證述核與真實相符而堪採信。
  (三)雖證人證稱案發當時情緒有些激動，拉取狗屋時，因狗屋撞
    倒客廳與陽臺中間有高起之落地窗軌道，發出很大聲響，但
    是並無滑倒或重心不穩，被告亦無告知要我小心一點等語，
    而被告亦自承看不出證人有要打破大門落地窗玻璃之情，況
    倘若證人確有重心不穩或作勢要打落地窗玻璃之舉，被告理
    應會大聲喝叱或者出聲要證人小心，甚而以手扶住、抓住證
    人以資平衡重心即可，並無需將證人自客廳、陽臺強行拉出
    大門之舉，是以，被告辯稱其係為防止證人打破落地窗玻璃
    始以手拉住證人手腕云云，顯不可採。
  (四)復稽之案發當日雖係新樂克颱風來襲，依案發當時石牌氣象
    站所紀錄資料顯示當時一小時累積雨量為二十五毫米，雨勢
    甚大，但平均風速分別為每秒一點五公尺至二點四公尺，風
    力不大，此有交通部中央氣象局九十八年一月二十二日中象
    參字第０九八００００九六二號函檢送之逐時氣象等資料在
    卷可稽，又輔以證人案發當時雙方拉扯所在位置係於被告住
    處客廳，行經陽臺處，因陽臺上方、前方尚有屋簷、雨遮，
    雨水無法直接向陽臺傾洩以致積水，縱有地面濕滑之情，因
    證人證稱案發當時穿著帆布鞋，拉扯過程中亦無滑倒等情，
    被告亦坦承不諱拉扯過程中被告無重心不穩等情，顯見證人
    所受前開傷勢並非因陽臺積水滑倒所致。況若被告係為防止
    證人滑倒而以手扶住證人手腕，在陽臺發現證人因陽臺濕漉
    滑倒，理應速將證人扶起並關心證人滑倒是否受有傷害，何
    需強行將證人自陽臺處拉往大門外，並將大門關起，實有違
    常情，此外，參以被告於本院準備程序供稱其與證人均有滑
    倒，於本院審理時又稱只有證人滑倒，其未滑倒云云，前後
    供述迥異，益證證人前開傷勢應係被告強行以手強行自客廳
    將證人拉扯至大門外之過程中，證人手腳碰觸撞擊地板、門
    片所造成，而非證人自行滑倒所致。
  (五)被告又辯稱係要證人離開其住處始以手拉證人手腕云云，然
    被告於偵查中及本院準備程序從未做此抗辯，遲至證人於本
    院審理時到庭證述後，始為前開抗辯，前開抗辯是否屬實已
    然成疑。況據證人證稱其有被告住處鑰匙，行前有以電話告
    知被告之子，開啟鑰匙進入客廳時，亦有向被告詢問其子是
    否在家，過程中被告均未出聲要其離開住處等語，被告亦自
    承事前已知悉證人當天要到其住處，縱若被告確有拒絕證人
    進入其住處，何以未將大門上鎖，任由證人自行開啟門鎖進
    入，見證人進入客廳向其詢問其子去處時，亦未立即表明要
    證人離去之意，足徵被告前開抗辯委無足採。
  (六)綜上各節交互參照，被告確有以徒手拉扯證人手腕之方式，
    強行將證人自客廳行經陽台拉出大門外，過程中被告自可預
    見證人於強行拉扯過程中手部會遭其以手強握而受傷及手腳
    亦有碰撞地板、門片、牆壁而受傷之可能，仍不違背其本意
    而前開拉扯行為，自有傷害證人身體之犯意存在，從而，被
    告否認其有傷害之犯意云云，實不足採，此外，尚有臺北市
    政府警察局北投分局石牌派出所受理刑事案件報案三聯單、
    受理各類案件紀錄表及芝山動物醫院病歷表各一份在卷可佐
    ，從而，本件事證已臻明確，被告犯行已堪認定，應依法論
    科。
三、論罪科刑
  (一)核被告前開所為係犯刑法第二百七十七條第一項之普通傷害
    罪。
  (二)爰審酌被告無任何犯罪前科，此有臺灣高等法院被告前案紀
    錄表及臺灣士林地方法院檢察署刑案資料查註紀錄表各一件
    在卷可按，素行尚可，復考量被告之子與證人係前男女朋友
    關係，分手後因共同豢養之臘腸狗及相關用品如何處置雙方
    協議不成，證人因而返回被告住處欲拿回其所購買之狗屋，
    被告身為陳正傑之父見狀，亦未先好言相勸，或理性處理，
    即強行徒手將證人自客廳拉出大門外，致證人受有前開多處
    傷勢，兼衡被告之犯罪動機、手段、迄未與證人達成和解暨
    自始否認犯行之犯後態度，以及證人與陳正傑分手前居住在
    被告住處，卻以陳正傑未將臘腸狗歸還等與本案當事人間無
    直接關連之事由，拒絕與被告和解，顯未念及與被告之關係
    等一切情狀，量處如主文所示之刑，並諭知易科罰金折算標
    準，以資儆懲。
據上論斷，應依刑事訴訟法第二百九十九條第一項前段，刑法第
二百七十七條第一項、第四十一條第一項前段，刑法施行法第一
條之一，判決如主文。
本案經檢察官簡志龍到庭執行職務。
中    華    民    國    98    年    3     月    11    日
                  刑事第三庭  法  官      黃欣怡
以上正本證明與原本無異。
如不服本判決，應於收受送達後10日內向本院提出上訴書狀，其
未敘述上訴之理由者並得於提起上訴後20日內向本院補提理由書
（均須按他造當事人之人數附繕本）。
                              書記官      陳慧玲
中    華    民    國    98    年    3     月    12    日
附錄本案論罪科刑法條全文：
中華民國刑法第277條
傷害人之身體或健康者，處3 年以下有期徒刑、拘役或1 千元以
下罰金。
犯前項之罪因而致人於死者，處無期徒刑或7 年以上有期徒刑；
致重傷者，處3 年以上10年以下有期徒刑。


司法院資訊處製作；財團法人民間司法改革基金會備份。
